th: ประเภทการเตรียม: เติมน้ำเย็น; เติมน้ำร้อน; ปรุงอาหารบนเตา; ใช้ความร้อนเท่านั้น; พร้อมทาน; อื่นๆ
lt-LT: Paruošimo būdas: Įpilkite šalto vandens; Įpilkite karšto vandens; Virkite ant viryklės; Tik šildymas; Paruošta valgyti; Kita
pl: Sposób przygotowania: Dodaj zimną wodę; Dodaj gorącą wodę; Gotuj na kuchence; Tylko podgrzewanie; Gotowe do spożycia; Inne
sv: Typ av beredning: Tillsätt kallt vatten; Tillsätt varmt vatten; Koka på spisen; Endast värme; Ätklar; Övrigt
vi: Loại hình chuẩn bị: Thêm nước lạnh; Thêm nước nóng; Nấu trên bếp; Chỉ làm nóng; Sẵn sàng để cho ăn; Khác
pt-PT: Tipo de preparação: Adicionar água fria; Adicionar água quente; Cozinhar no fogão; Apenas calor; Pronto a comer; Outro
it: Tipo di preparazione: Aggiungere acqua fredda; Aggiungere acqua calda; Cuocere sul fornello; Solo calore; Pronto da mangiare; Altro
en: Preparation type: Add cold water; Add hot water; Cook on stove; Heat only; Ready-to-eat; Other
da: Tilberedningstype: Tilsæt koldt vand; Tilsæt varmt vand; Kog på komfuret; Kun varme; Klar til spisning; Andet
hu: Előkészítési típus: Adjon hozzá hideg vizet; Adjon hozzá forró vizet; Főzze tűzhelyen; Csak melegítse; Fogyasztásra kész; Egyéb
de: Zubereitungsart: Kaltes Wasser hinzufügen; Heißes Wasser hinzufügen; Auf dem Herd kochen; Nur Hitze; Verzehrfertig; Sonstiges
cs: Způsob přípravy: Přidejte studenou vodu; Přidejte horkou vodu; Vařte na vařiči; Pouze zahřejte; Hotový pokrm (k přímé konzumaci); Jiné
tr: Hazırlık türü: Soğuk su ekleyin; Sıcak su ekleyin; Ocakta pişirin; Sadece ısıtma; Tüketime hazır; Diğer
sk-SK: Typ prípravy: Pridajte studenú vodu; Pridajte horúcu vodu; Varte na sporáku; Iba zohriať; Pripravené na jedenie; Iné
zh-TW: 製備類型: 加入冷水; 加入熱水; 在爐灶上烹飪; 僅加熱; 即食; 其他
hr-HR: Vrsta pripreme: Dodati hladnu vodu; Dodati vruću vodu; Kuhati na štednjaku; Samo zagrijati; Spremno za jelo; Ostalo
ja: 準備の種類: 冷水を加える; 温水を加える; コンロで調理する; 加熱のみ; RTE; その他
es: Tipo de preparación: Añadir agua fría; Añadir agua caliente; Cocinar en la estufa; Solo calor; Listo para comer; Otros
sl-SI: Vrsta priprave: Dodajte hladno vodo; Dodajte vročo vodo; Kuhajte na štedilniku; Samo ogrevanje; Pripravljeno za zaužitje; Drug
ru: Тип приготовления: Добавьте холодную воду; Добавьте горячую воду; Готовьте на плите; Только нагрев; Готово к употреблению; Другое
ro-RO: Tipul de preparare: Adăugați apă rece; Adăugați apă fierbinte; Gătiți pe aragaz; Numai încălzire; Gata de consum; Altele
zh-CN: 制备类型: 加冷水; 加热水; 炉灶烹煮; 仅加热; 即食; 其他
pt-BR: Tipo de preparação: Adicionar água fria; Adicionar água quente; Cozinhar no fogão; Apenas aquecer; Pronto para consumo; Outro
fi: Valmistelutyyppi: Lisää kylmää vettä; Lisää kuumaa vettä; Kypsennä liedellä; Vain lämmitys; Valmis syötäväksi; Muu
el: Τύπος παρασκευής: Προσθέστε κρύο νερό; Προσθέστε ζεστό νερό; Μαγειρέψτε στην εστία; Μόνο θέρμανση; Έτοιμο για κατανάλωση; Άλλο
nl: Bereidingstype: Voeg koud water toe.; Voeg heet water toe; Koken op het fornuis; Alleen verwarmen; Serveerklaar; Overig
ko: 조리 준비 방식: 냉수 추가; 온수 추가; 가스레인지/인덕션 조리; 단순 가열; 즉석 섭취형; 기타
fr: Type de préparation: Ajouter de l’eau froide; Ajouter de l’eau chaude; Cuire sur la cuisinière; Chauffage uniquement; Prêt à manger; Autre
nb: Type forberedelse: Tilsett kaldt vann; Tilsett varmt vann; Kok på komfyren; Kun varme; Klar til å spise; Annet
bg-BG: Вид на приготвяне: Добавяне на студена вода; Добавяне на гореща вода; Готвене на котлон; Само топлинно; Готово за ядене; Друго